【裁判字號】    92,上易,2188
【裁判日期】    921230
【裁判案由】    竊盜
【裁判全文】
臺灣高等法院臺中分院刑事判決          民國九十二年度上易字第二一八八號
    上  訴  人
    即  被  告  甲○○
右上訴人因竊盜案件，不服臺灣臺中地方法院中華民國九十二年十月十五日第一審判
決（民國九十二年度易字第一三一一號，起訴案號：臺灣臺中地方法院檢察署民國九
十二年度偵字第五○六一號），提起上訴，本院判決如左：
    主      文
原判決撤銷。
甲○○踰越牆垣及安全設備竊盜，累犯，處有期徒刑壹年貳月。
    事      實
一、甲○○前有多次竊盜前科，經法院分別於民國八十五年二月五日、八十五年八月
    二十八日、八十八年九月二十二日判處有期徒刑七月、七月及一年確定，其於九
    十年間，又因連續竊盜，經原審法院於九十年五月七日以九十年度易字第九四三
    號判處有期徒刑一年，並於同年六月四日確定後送監執行，甫於九十一年八月八
    日執行完畢；出監後未幾，甲○○即另起犯意，復於九十一年十月八日晚間十時
    三十分許，意圖為自己不法之所有，至彰化縣彰化市○○路○段六○八號國聖國
    小，踰越圍牆進入校園內，並走入校內未上鎖之三年甲班、三年乙班及自然教室
    ，在抽屜中翻找搜索財物而著手於竊盜犯罪實行，經臺灣彰化地方法院於九十二
    年一月十六日以九十一年度易字第一二一八號宣示判決處有期徒刑一年，並於同
    年三月十日確定（現執行此案徒刑中）。詎甲○○在前案於九十二年一月十六日
    宣示判決後相隔未久，竟又另行起意，意圖為自己不法之所有，於九十二年三月
    一日二十三時許，至臺中縣大里市○○路六○號大元國小，踰越該校圍牆進入校
    園教學大樓後，復攀爬教室氣窗之安全設備，侵入校內一○六、一○七、三○二
    、四○七、六○一及六○二等六間教室，搜括教室抽屜內零錢，共計新臺幣二百
    六十二元。嗣於同年三月二日零時十分許，為警於大元國小校門前發現其形跡可
    疑而趨前盤查，始偵悉上情。
二、案經臺中縣警察局霧峰分局報請臺灣臺中地方法院檢察署檢察官偵查起訴。
    理      由
一、右揭犯罪事實，業據被告甲○○於警訊、偵查、原審及本院與審理時均坦認不諱
    ，核與證人即大元國小校長乙○○於警詢及原審訊問時證述之情節相符，復有贓
    物領據乙紙與現場照片二幀在卷足憑（偵查卷第一三頁、第一四頁）。本件事證
    至臻明確，被告犯行應堪認定。
二、按「刑事訴訟法第二百九十四條第一款規定，案件曾經判決確定者，應為免訴之
    判決，係以同一案件，已經法院為實體上之確定判決，該被告應否受刑事制裁，
    即因前次判決而確定，不能更為其他有罪或無罪之實體上裁判。此項原則，關於
    實質上一罪或裁判上一罪，其一部事實已經判決確定者，對於構成一罪之其他部
    分，固亦均應適用，但此種情形，係因審判不可分之關係，在審理事實之法院，
    對於全部犯罪事實，按照刑事訴訟法第二百四十六條規定本應予以審判，故其確
    定判決之既判力，亦自應及於全部之犯罪事實，若在最後審理事實法院宣示判決
    後，始行發生之事實，既非該法院所得審判，即為該案判決之既判力所不能及，
    檢察官或自訴人如就此部發生之事實依法起訴，既不在曾經確定判決之範圍以內
    ，即係另一犯罪問題，受訴法院仍應分別為有罪或無罪之實體上裁判」，此有最
    高法院三十二年度上字第二五七八號刑事判例可佐。本件被告甲○○行竊時間，
    既為九十二年三月一日二十三時許，係在前揭臺灣彰化地方法院九十一年度易字
    第一二一八號竊盜案件，於九十二年一月十六日宣示判決後，揆諸前述判例意旨
    ，自為該案既判力所不及，本院應另予審論，合先敘明。又按窗戶具有防閑作用
    ，自屬安全設備，本件被告踰越大元國小圍牆進入校園教學大樓後，復攀爬教室
    氣窗備侵入教室，使該校圍牆及教室窗戶之安全設備，均失其防閑之效用，是核
    被告所為，係犯刑法第三百二十一條第一項第二款逾越牆垣及安全設備之加重竊
    盜罪。而被告進入大元國小六間教室竊取財物，該六間教室均係處於學校同一財
    物監督權之下，尚不能以侵入行竊之各間教室不同，而論以數個竊盜罪名，其於
    時空密接之條件下侵害同一財產法益，應屬單一竊盜行為之數個舉動接續實施，
    為接續犯，僅論以一竊盜罪。又被告前已有多次竊盜前科，於九十年間，又因竊
    盜案件，經原審法院於九十年五月七日，以九十年度易字第九四三號判處有期徒
    刑一年，並於同年六月四日確定後送監執行，甫於九十一年八月八日執行完畢，
    有臺灣高等法院被告全國前案紀錄表及臺灣臺中地方法院檢察署刑案資料查註紀
    錄表在卷可查，其受有期徒刑之執行完畢，五年內再犯本件有期徒刑以上之罪，
    為累犯，應依法加重其刑。原審以被告罪證明確，予以論罪科刑，原無不合。惟
    原判決併為強制工作之諭知，經查被告智力表現在精神科之診斷上，屬於「邊緣
    性智能」，認知功能較一般正常人為差，此有中山醫學大學附設復健醫院之精神
    鑑定報告書附卷可證，且本案被告所竊財物不過區區二百餘元，情節非重，本院
    認尚不宜令入勞動場所強制工作，原判決令被告入勞動場所強制工作，尚有未洽
    ，被告上訴意旨指原判決不當，為有理由，應由本院將原判決撤銷改判，爰審酌
    被告犯罪之動機、目的、手段、犯後坦承犯行，所竊僅新台幣二百六十二元等一
    切情狀，量處以有期徒刑一年二月。
據上論斷，應依刑事訴訟法第三百六十九條第一項前段、第三百六十四條、第二百九
十九條第一項前段，刑法第三百二十一條第一項第二款、第四十七條，判決如主文。
本案經檢察官丙○○到庭執行職務。
中      華      民      國      九十二     年    十二     月    三十    日
                                臺灣高等法院臺中分院刑事第五庭
                                      審判長法  官  袁  從  楨
                                            法  官  郭  同  奇
                                            法官  胡  森  田
右正本證明與原本無異。
不得上訴。
                                            書記官  林  振  甫
中      華      民      國      九十二     年    十二     月   三十一   日
                                                                        Ｒ


司法院資訊處製作；財團法人民間司法改革基金會備份。
